臺灣新北地方法院刑事判決
111年度審易字第25號
公  訴  人  臺灣新北地方檢察署檢察官
被      告  胡文寶


上列被告因竊盜案件，經檢察官提起公訴（110年度偵字第42669
號），被告於準備程序中就被訴事實為有罪之陳述，經本院裁定
改以簡式審判程序審理，判決如下：
    主  文
胡文寶犯如附表主文欄所示之罪，各處如附表主文欄所示之刑及
沒收。拘役部分，應執行拘役參拾日，如易科罰金，以新臺幣壹
仟元折算壹日。
    事實及理由
一、本案犯罪事實及證據，除證據部分補充「被告胡文寶於本院
    準備程序、審理時之自白」外，餘均引用如附件檢察官起訴
    書之記載。
二、論罪科刑：
  ㈠核被告就起訴書犯罪事實一㈠㈡㈢所為，均係犯刑法第320條第1
    項竊盜之罪。又被告所犯上開3次竊盜犯行，犯意各別，行
    為互殊，應予分論併罰。
  ㈡爰審酌被告不思以正當管道獲取所需，僅因母喪心情欠佳，
　　即恣意竊取他人財物，顯然欠缺尊重他人財產權之觀念，所
    為應予非難，惟犯後坦承犯行，態度尚可，兼衡其個人戶籍
    資料查詢結果註記大學畢業之教育程度、於警詢中自陳小康
    之家庭經濟狀況、素行、犯罪之動機、目的、手段、所竊取
    之財物價值，迄未與告訴人陳靜倫達成和解或賠償損害等一
    切情狀，分別量處如附表主文欄所示之刑及諭知易科罰金之
    折算標準，並定應執行刑及諭知易科罰金之折算標準。
三、被告就起訴書犯罪事實一㈠㈡㈢竊得之金門高梁酒各1瓶，均為
    被告之犯罪所得，未扣案亦未返還告訴人，均應依刑法第38
    條之1第1項前段、第3項規定在各該主文項下諭知沒收，於
    全部或一部不能沒收或不宜執行沒收時，追徵其價額。
據上論斷，應依刑事訴訟法第273條之1第1項、第299條第1項前
段、第310條之2、第454條第2項，判決如主文。
本案經檢察官范孟珊偵查起訴，由檢察官宋有容到庭執行職務。
中    華    民    國   111    年    2    月    25     日
                  刑事第二十三庭  法  官  龔書安
上列正本證明與原本無異。
如不服本判決，應於判決送達後20日內敘明上訴理由，向本院提
出上訴狀（應附繕本），上訴於臺灣高等法院。其未敘述上訴理
由者，應於上訴期間屆滿後20日內向本院補提理由書「切勿逕送
上級法院」。
                                  書記官  石秉弘
中　　華　　民　　國　　111 　年　　3 　　月　　1 　　日
附錄本案論罪科刑法條全文：
中華民國刑法第320條
意圖為自己或第三人不法之所有，而竊取他人之動產者，為竊盜
罪，處5年以下有期徒刑、拘役或50萬元以下罰金。
意圖為自己或第三人不法之利益，而竊佔他人之不動產者，依前
項之規定處斷。
前二項之未遂犯罰之。
附表：
編號 犯罪事實 主文 一 起訴書犯罪事實欄一㈠ 胡文寶犯竊盜罪，處拘役拾日，如易科罰金，以新臺幣壹仟元折算壹日；未扣案之犯罪所得金門高梁酒壹瓶沒收，於全部或一部不能沒收或不宜執行沒收時，追徵其價額。 二 起訴書犯罪事實欄一㈡ 胡文寶犯竊盜罪，處拘役拾伍日，如易科罰金，以新臺幣壹仟元折算壹日；未扣案之犯罪所得金門高梁酒壹瓶沒收，於全部或一部不能沒收或不宜執行沒收時，追徵其價額。 三 起訴書犯罪事實欄一㈢ 胡文寶犯竊盜罪，處拘役貳拾日，如易科罰金，以新臺幣壹仟元折算壹日；未扣案之犯罪所得金門高梁酒壹瓶沒收，於全部或一部不能沒收或不宜執行沒收時，追徵其價額。 
------------------------------------------------------
附件：
臺灣新北地方檢察署檢察官起訴書　
                                    110年度偵字第42669號
　　被　　　告　胡文寶　男　42歲（民國00年00月00日生）
　　　　　　　　　　　　住新北市○○區○○街000巷00號5樓
　　　　　　　　　　　　國民身分證統一編號：Z000000000號
上列被告因竊盜案件，業經偵查終結，認應提起公訴，茲將犯罪
事實及證據並所犯法條分敘如下：　
　　　　犯罪事實
一、胡文寶意圖為自己不法之所有，基於竊盜之犯意，分別為以
    下犯行：⑴於民國110年3月5日1時30分許，在新北市○○區○○
    街000號統一超商福壽門市內，徒手竊取該店店長陳靜倫所
    管領、置於貨架上之金門高梁酒1瓶（價值新臺幣【下同】3
    30元），得手後未經結帳即離去。⑵於110年3月18日19時35分
    許，在新北市○○區○○街000號統一超商福壽門市內，徒手竊
    取置於貨架上之金門高梁酒1瓶（價值330元），得手後未經
    結帳即離去。⑶於110年3月20日12時21分許，在新北市○○區○○
    街000號統一超商福壽門市內，徒手竊取置於貨架上之金門
    高梁酒1瓶（價值330元），得手後未經結帳即離去。嗣經陳
    靜倫察覺上開商品失竊後報警，為警循線查獲。
二、案經陳靜倫訴由新北市政府警察局新莊分局報告偵辦。
        證據並所犯法條
一、上揭犯罪事實，業據被告胡文寶於警詢及偵查中坦承不諱，
    核與告訴人陳靜倫、證人張峯鳴於警詢時之指訴、證述相符
    ，且有現場監視器影像光碟暨畫面截圖1份在卷可稽，可認
    被告自白與事實相符，其犯嫌應堪以認定。
二、核被告胡文寶3次竊盜犯行所為，均係犯刑法第320條第1項
    之竊盜罪嫌。其先後3次竊盜犯行，犯意各別，行為互殊，
    請予分論併罰。至被告上開犯罪事實⑴⑵⑶所竊得之商品，屬
    犯罪所得，請刑法第38條之1第1項規定宣告沒收，於全部或
    一部不能沒收或不宜執行沒收時，依同條第3項規定追徵其價額
    。
三、依刑事訴訟法第251條第1項提起公訴。
　　  此　　致
臺灣新北地方法院
中　　華　　民　　國　 110　　年　　12　　月　　15　　日
　　　　　　　　　　　　　　　檢　察　官  范孟珊
本件正本證明與原本無異
中　　華　　民　　國　 110　　年　　12　　月　  23    日
                              書  記  官  林宗暉
附錄本案所犯法條全文
中華民國刑法第320條
意圖為自己或第三人不法之所有，而竊取他人之動產者，為竊盜
罪，處5年以下有期徒刑、拘役或50萬元以下罰金。
意圖為自己或第三人不法之利益，而竊佔他人之不動產者，依前
項之規定處斷。
前二項之未遂犯罰之。